臺灣新竹地方法院刑事裁定
111年度聲字第673號
聲  請  人  臺灣新竹地方檢察署檢察官
受  刑  人  吳克林




上列聲請人因受刑人數罪併罰有二裁判以上，聲請定其應執行之
刑（111年度執聲字第478號），本院裁定如下：
    主  文
吳克林犯如附表所示各罪所處之刑，有期徒刑部分應執行有期徒
刑玖月；罰金部分應執行罰金新臺幣壹萬伍仟元，罰金如易服勞
役，以新臺幣壹仟元折算壹日。
    理  由
一、按數罪併罰，有二裁判以上者，依第51條之規定，定其應執
    行之刑；又宣告多數有期徒刑者，於各刑中之最長期以上，
    各刑合併之刑期以下，定其刑期。但不得逾30年，刑法第53
    條、第51條第5款分別定有明文。次按刑法第50條規定：「
    裁判確定前犯數罪者，併合處罰之。但有下列情形之一者，
    不在此限：一、得易科罰金之罪與不得易科罰金之罪。二、
    得易科罰金之罪與不得易服社會勞動之罪。三、得易服社會
    勞動之罪與不得易科罰金之罪。四、得易服社會勞動之罪與
    不得易服社會勞動之罪。前項但書情形，受刑人請求檢察官
    聲請定應執行刑者，依第51條規定定之」，是有刑法第50條
    第1項但書各款所列情形之數罪併罰案件，經檢察官聲請定
    應執行刑時，須經受刑人請求檢察官聲請定應執行刑方為適
    法，法院始得依刑法第51條規定定之。再者，宣告多數罰金
    者，於各刑中之最多額以上，各刑合併之金額以下，定其金
    額，刑法第53條、第51條第7款同定有明文。
二、又，法律上屬於自由裁量之事項，有其外部性界限及內部性
    界限，並非概無拘束。依據法律之具體規定，法院應在其範
    圍選擇為適當之裁判者，為外部性界限；而法院為裁判時，
    應考量法律之目的，及法律秩序之理念所在者，為內部性界
    限。法院為裁判時，二者均不得有所踰越。在數罪併罰，有
    二裁判以上，定其應執行之刑時，固屬於法院自由裁量之事
    項，然仍應受前揭外部性界限及內部性界限之拘束。準此，
    裁判宣告數罪之刑，曾經定其執行刑，如再與其他裁判宣告
    之刑更定執行刑時，不應比前定之執行刑加計其他裁判所處
    刑期之總和為重，否則即與法律秩序理念及法律目的之內部
    界限有違，難認適法。
三、聲請意旨略以：上列受刑人吳克林因違反洗錢防制法等案件
    ，先後經判決確定如聲請書附表，應依刑法第53條及第51條
    第5款、第7款，定其應執行之刑，爰依刑事訴訟法第477條
    第1項聲請裁定等語。
四、經查：
  ㈠關於有期徒刑部分
　⒈受刑人因詐欺取財未遂、一般洗錢等案件，先後經本院分別
    判處如附表所示之刑（聲請書附表漏載、誤載之處，業經本
    院補充更正，詳如本件附表所示），並分別確定在案。其中
    ，如附表編號1至2所示之罪宣告有期徒刑部分（共2罪），
    經本院以111年度聲字第93號裁定定應執行有期徒刑7月確定
    在案等節，此有各該刑事裁判書及臺灣高等法院被告前案紀
    錄表各1份附卷可稽（見本院卷第13頁至第16頁、第17頁至
    第27頁、第35頁至第40頁、第29頁至第33頁、第59頁至第63
    頁）。
　⒉又，受刑人所犯如附表所示數罪，就有期徒刑部分，兼有得
    易科罰金且得易服社會勞動之罪（即附表編號1）及不得易
    科罰金惟得易服社會勞動之罪（即附表編號2、3），合於刑
    法第50條第1項但書第1款、第3款之情形，依同條第2項規定
    ，須經受刑人請求檢察官聲請定應執行刑，始得依刑法第51
    條規定定之。茲經受刑人請求檢察官聲請就其所犯如附表所
    示之罪宣告有期徒刑部分合併定應執行刑，有臺灣新竹地方
    檢察署受刑人定執行刑或易科罰金意願回覆表影本1份在卷
    足憑（見本院卷第9頁），檢察官據此以本院為犯罪事實最
    後裁判之法院，聲請就該部分定其應執行之刑，本院審核認
    聲請為正當，並審酌受刑人所犯各罪屬財產或兼有金融犯罪
    ，且所犯一般洗錢部分之行為時間相近，該等犯行或有一定
    關連性，惟與所犯詐欺取財未遂部分，已間隔相當時間，且
    所犯詐欺取財未遂、一般洗錢罪間之主觀犯意、行為態樣亦
    有差異，復斟酌各罪所侵害之被害人法益不同、所生危害程
    度輕重及其中數罪論處之有期徒刑部分是否曾受定應執行刑
    之恤刑利益等情，定有期徒刑部分應執行刑如主文前段所示
    。
　⒊再者，數罪併罰中之一罪，依刑法規定得易科罰金，若因與
    不得易科之他罪併合處罰結果而不得易科罰金時，原可易科
    部分所處之刑，自亦無庸為易科折算標準之記載（司法院大
    法官會議釋字第144號、第679號解釋參照）。是本件就受刑
    人所犯如附表所示各罪宣告有期徒刑部分，附表編號1所示
    之罪，原雖得易科罰金，然因與如附表編號2、3所示之不得
    易科罰金惟得易服社會勞動之罪併合處罰結果而不得易科罰
    金時，自無庸為易科罰金之記載。又受刑人所犯如附表所示
    各罪宣告有期徒刑部分，均屬得易服社會勞動之罪，縱經合
    併定其應執行之刑逾6月，依刑法第41條第8項之規定，仍得
    易服社會勞動，至受刑人定應執行刑確定後能否易服社會勞
    動，依法屬執行檢察官之權限，附此敘明。　　
  ㈡關於罰金部分
　　另聲請人就受刑人所犯如附表編號2、3所示之罪所受宣告併
    科罰金部分併聲請定應執行刑，本院經審核後認其此部分聲
    請亦為正當，並審酌所犯上開2罪均為一般洗錢罪，其等罪
    質相同、各次犯罪時間相近、行為態樣相類，惟斟酌該等犯
    罪所侵害之被害人法益不同、所生危害程度輕重等情，爰定
    罰金部分應執行之刑如主文後段所示，併諭知易服勞役之折
    算標準。
五、爰依刑事訴訟法第477條第1項，刑法第50條第2項、第53條
    、第51條第5款、第7款、第42條第3項前段，裁定如主文。
中　　華　　民　　國　　111 　年　　7 　　月　　15　　日
                  刑事第二庭  法  官  江宜穎
以上正本證明與原本無異。
如不服本裁定，應於裁定送達後5日內向本院提出抗告狀。
中　　華　　民　　國　　111 　年　　7 　　月　　15　　日
                              書記官  蕭妙如